# 政府补助及新报表列示疑问？

提问人：xiaochao1212 时间：2018-02-08 00:09:52
公司于 2017 年 6 月收到拆迁款 5000 万， 6 月份开始进行政策性搬迁，合计产生搬迁支出 1000 万（包括员工工资、请搬迁人员、以及遣散员工），同时报废固定资产，合计净值 1500 万，新建资产 2500 万元。新政府补助准则下账务处理问题请教： 1 、搬迁支出 1000万，计入管理费用，按照新政府准则的要求，按照补助项目列示来确定计入其他收益还是营业外收入，由于该项搬迁支出计入管理费用，因此对应的搬迁支出计入其他收益，该项理解是否合理？ 2 、报废资产净值 1500 万，按照新的财务报表披露要求，对于报废资产应列示为营业外支出，同时由于该项资产报废计入了营业外支出，因此从专项应付款转出的 1500 外应计入营业外收入，不应计入其他收益；由于该项报废是有收到对价（虽然按照解释 3 号属于政策性搬迁，但是实质上还是与政府交易)，是否应该认定为资产处置收益，报表披露科目为资产处置收益，同时由于该项损失计入了资产处置收益，那么从专项应付款转出的 1500 万是否也属于与经营相关的损益，列示到其他收益，而不是计入营业外收入？那种理解更合理？ 3 、新建资产 2500 万，对应余额进入递延收益，由于形成的资产未来摊销进入成本费用，因此转入到递延收益与资产相关的 2500 万政府补助，未来随着对应资产的使用年限，按照直线法逐期计入其他收益。这样理解是否合理？

回答人：chenyiwei
1 、你的理解基本合理。 2 、因为该资产将会被拆除，不再按原定用途继续使用，所以作为毁损报废损失计入营业外支出，也可以与对应的补助金额对抵后，反映的营业外收支金额为零。 3 、可以这样理解。

提问人：xiaochao1212 时间：2018-02-09 09:36:57
再请教下陈老师： 1 、如果企业收到各种补贴，比如专利补贴、参展补贴、这些补贴都是与日常经营相关，比如专利研发费用进入管理费用，展会费用进入销售费用，因此这次补助项目计入其他收益，是否存在问题？ 2 、稳岗补贴，虽然该项补助对应的费用是工资费用，但是该项补助更多的是一种奖励，因此是一种非经营相关的，因此该项补助计入营业外收入更合理（从目前已披露的报告来看，有计入其他收益的，有计入营业外收入的） 3 、科技创新补助、增产增效奖励这些补助均是政府额外的一种奖励，并不是对已发生的费用的一种，计入营业外收入更合理。（从目前已披露的报告来看，有计入其他收益的，有计入营业外收入的）目前来看各家出来还没形成统一的标准。

回答人：chenyiwei
1 、可以。 2 、 3 、目前对奖励性质的款项的处理确实存在不一致，有待日后进一步明确。